【裁判字號】    97,抗,485
【裁判日期】    970519
【裁判案由】    聲請解除限制出境
【裁判全文】
臺灣高等法院刑事裁定                   97年度抗字第485號
    抗  告  人
    即  被  告  甲○○
    選任辯護人  簡泰正  律師
上列抗告人因違反貪污治罪條例等案件，不服台灣基隆地方法院
中華民國97年3月28日裁定（97年度聲字第235號）提起抗告，裁
定如下：
    主      文
抗告駁回。
    理      由
一、抗告意旨略以，具保、責付或限制住居，目的在於確保訴訟
    程序進行。為免過度限制人身自由，擇一即足。被告已經具
    保即無再予限制出境必要。
    被告於審判程序中均依傳喚自行到庭，足見並無逃亡之虞；
    被告有正當穩定職業，妻小均在國內，並無出境後滯留國外
    不歸之虞；被告自認無任何犯罪行為，願相信司法公正而靜
    待調查，滯留國外對於被告並無任何實益。本案已經原審判
    決，請准撤銷限制出境處分等語。
二、原裁定意旨略以，限制被告住居，目的在於輔助具保、責付
    效力，以保全審判的進行及刑罰執行。因此對於具保、責付
    的被告，有無繼續限制住居必要，當以此為考量；而限制出
    境，依其性質，為限制住居處分之一，法院是否解除限制出
    境，其審酌情形亦同。
    所謂羈押、限制住居等，均是以實行訴訟、保全證據或刑罰
    執行為目的強制處分。
    羈押通常為判決確定前處分，因而刑事訴訟法第101條第1項
    第3款所稱「所犯為死刑、無期徒刑或最輕本刑為5年以上有
    期徒刑之罪者」，應以公訴或自訴意旨所指被告所犯罪名為
    據，而非指法院經實體審判認定的罪名。
    抗告人即被告因違犯貪污治罪條例第6條第1項第4款圖利罪
    案件，犯罪嫌疑重大，經裁定准予具保停止羈押，並限制住
    居、限制出境。
    經原審審理，認被告所為觸犯刑法第213條公務員登載不實
    罪，以95年度訴字第873號判決，判處有期徒刑3年，並依中
    華民國96年罪犯減刑條例規定，減為有期徒刑1年6月；然被
    告經檢察官起訴涉犯貪污治罪條例第6條第1項第4款圖利罪
    ，屬法定刑5年以上有期徒刑重罪，符合刑事訴訟法第101條
    第1項第3款羈押要件。
    被告經法院實體審判，雖經認定觸犯刑法第213條公務員登
    載不實罪；但該判決尚未確定，所為是否確實涉犯公訴人控
    訴的如上罪刑，仍有待審理判決。為確保日後審判及執行程
    序進行，認仍有限制出境必要，而駁回被告解除限制出境聲
    請。
三、經核原裁定並無不當。被告仍以經原審詳細論駁的如上事由
    提出抗告，並無理由，應予駁回。
四、依刑事訴訟法第412條，裁定如主文。
中    華    民    國    97    年    5     月    19    日
                  刑事第六庭  審判長法  官  林堭儀
                                    法  官  陳玉雲
                                    法  官  郭豫珍
以上正本證明與原本無異。
不得再抗告。
                                    書記官  胡勤義
中    華    民    國    97    年    5     月    21    日


司法院資訊處製作；財團法人民間司法改革基金會備份。
